臺灣桃園地方法院民事裁定　　　　　　110年度監宣字第187號
聲　請　人　邱垂益　

代　理　人　徐懿慧　

關　係　人　邱顯順　
相　對　人　邱許秀妹



　
上列聲請人聲請許可監護人行為事件，本院裁定如下：
    主  文
許可聲請人處分相對人即受監護宣告人邱許秀妹所有坐落如附表
一所示之土地。所得價金應依附表二所示方式管理使用。
程序費用新臺幣壹仟元由受監護宣告之人邱許秀妹負擔。
    理  由
一、聲請意旨略以：聲請人前經本院109 年度監宣字第785 號裁
    定選任為相對人邱許秀妹之監護人。茲因相對人自107 年7
    月20日起已有認知功能障礙、嚴重記憶喪失，須專人照護，
    目前安置懷寧醫院附設護理之家，每月花費約新台幣（下同
    ）3 萬5 千元，相對人之存款僅餘約60萬元，故擬出售相對
    人所有如附表一所示土地一筆以支應上開費用，並經相對人
    之親屬同意出售後所得價金約1200萬元扣除買賣所需仲介費
    、履約保證金、政府規定之稅費、規費等必要費用，及保留
    200 萬元存入相對人一般存款帳戶以備不時之需外，所餘款
    項全部交付信託，存入相對人於臺灣銀行所開立之信託專戶
    （帳號：236001311768），每月由臺灣銀行自相對人上開信
    託專戶轉帳6 萬元至相對人之郵局帳戶，作為支付相對人照
    護費用。爰依民法第1113條準用同法第1101條第1 、2 項規
    定，請求准許聲請人處分等語。
二、按監護人對於受監護人之財產，非為受監護人之利益，不得
    使用、代為或同意處分。監護人為下列行為，非經法院許可
    ，不生效力：一、代理受監護人購置或處分不動產。民法第
    1101條第1 項、第2 項第1 款定有明文。前揭關於未成年人
    監護規定，依同法第1113條，於成年人之監護準用之。
三、經查，聲請人前揭主張之事實，業據聲請人提出戶籍謄本、
    本院109 年度監宣字第785 號民事裁定書及確定證明書、相
    對人存款簿封面及內頁、土地登記謄本、親屬同意書及相對
    人所需生活醫療費用概算表等為證。又聲請人經本院選任為
    相對人之監護人後，已會同本院指定之邱瑞旺開具相對人之
    財產清冊陳報本院准予備查在案，復經本院調取本院110 年
    度監宣字第188 號報告或陳報事件卷宗核閱無訛。本院審酌
    相對人有支出日常生活必要與醫療等費用之需要，相對人所
    有之前揭土地出售後所得款項可用以支付相對人後續生活及
    照護等費用，應屬有利於相對人。聲請人之聲請，於法尚無
    不合，應予准許。
四、監護人應以善良管理人之注意，執行監護職務；監護人於執
    行監護職務時，因故意或過失，致生損害於受監護人者，應
    負賠償之責；法院於必要時，得命監護人提出監護事務之報
    告、財產清冊或結算書，檢查監護事務或受監護人之財產狀
    況，分別為民法第1100條、第1109條第1 項、第1103條第2
    項規定所明定。前開規定，依同法第1113條，於成年人之監
    護準用之。本件聲請人即監護人處分相對人之土地所得金錢
    ，自應依前揭規定，妥適管理並使用於相對人照護所需等費
    用，併予敘明。
五、依家事事件法第164 條第2 項、第97條，非訟事件法第24條
    第1 項，裁定如主文。
中    華    民    國   110    年    10    月    18    日
                              家事法庭法  官  張淑芬
上列正本證明與原本無異。
如對本裁定抗告，須於裁定送達後10日內向本院提出抗告狀，並
繳納抗告裁判費新台幣1,000 元。
中    華    民    國   110    年    10    月    18    日
                                      書記官  邱信璋
附表一：
┌──┬───────────────┬───────┐
│編號│       坐         落          │   權利範圍   │
├──┼───────────────┼───────┤
│ 1  │桃園市○○區○○段000地號土地 │所有權全部    │
└──┴───────────────┴───────┘
　
附表二：
附表一所示土地出售後所得所得價金扣除買賣所需仲介費、履約
保證金、政府規定稅費、規費等必要費用及保留200 萬元存入相
對人一般存款帳戶以備不時之需外，所餘款項全部交付信託，存
入相對人於臺灣銀行所開立之信託專戶（帳號：236001311768）
，每月由臺灣銀行自相對人上開信託專戶轉帳6 萬元至相對人之
郵局帳戶，作為支付相對人照護費用。